臺灣新北地方法院刑事判決
111年度原易字第18號
公  訴  人  臺灣新北地方檢察署檢察官
被      告  張婷  




指定辯護人  本院公設辯護人張哲誠  
上列被告因詐欺案件，經檢察官提起公訴（111年度偵字第3604
號），被告於本院準備程序中就被訴事實為有罪之陳述，經本院
合議庭裁定由受命法官獨任進行簡式審判程序，判決如下：
    主  文
張婷犯詐欺取財罪，處有期徒刑肆月，如易科罰金，以新臺幣壹
仟元折算壹日。緩刑伍年，緩刑期間並應依附表所示之期限、方
式，給付附表所示之金額。  
    事  實
一、張婷與羅恩慈為朋友關係，因需錢孔急，竟意圖為自己不法
    之所有，基於詐欺取財之犯意，於民國108年9月間，在不詳
    地點，向羅恩慈佯稱投資虛擬貨幣新臺幣（下同）50萬元，
    每星期會有5萬元之獲利等語，致使羅恩慈誤信為真，陷於
    錯誤，依指示於同年11月27日12時許，在新竹縣○○市○○○路0
    00號台新國際商業銀行竹北分行，臨櫃匯款50萬至張婷申辦
    之中國信託商業銀行木柵分行帳戶000-000000000000號，嗣
    遭張婷逐筆提領一空。
二、案經羅恩慈訴由嘉義縣警察局竹崎分局報請臺灣新北地方法
    院檢察署檢察官偵查起訴。
    理  由
壹、程序方面：
    本件被告張婷所犯係死刑、無期徒刑、最輕本刑為3年以上
    有期徒刑以外之罪，其於準備程序中就被訴事實為有罪之陳
    述，經法官告知簡式審判程序之旨，並聽取公訴人、辯護人
    及被告之意見後，依刑事訴訟法第273條之1第1項規定，由
    本院合議庭裁定由受命法官獨任進行簡式審判程序，且依刑
    事訴訟法第273條之2及第159條第2項規定，不適用傳聞法則
    有關限制證據能力之相關規定，合先敘明。
貳、實體方面：
一、上揭犯罪事實，業據被告張婷於本院準備程序及審理時均坦
    承不諱，核與證人即告訴人羅恩慈於警詢時及偵查中之證述
    相符，並有被告上開中國信託商業銀行帳戶交易明細1份、L
    INE對話紀錄擷圖1份在卷可稽（見111年度偵字第3604號卷
    第7至9、17至22、29至36、61至62頁），足認被告之自白與
    事實相符，洵堪採為認定事實之依據。本案事證明確，被告
    犯行，洵堪認定，應依法論科。
二、論罪科刑：
  ㈠核被告所為，係犯刑法第339條第1項之詐欺取財罪。
  ㈡爰審酌被告不思自食其力賺取所需，竟為僥倖得財，濫用其
    與告訴人間之信賴關係，以上開詐術對告訴人施詐得款50萬
    元，惡性非輕，惟念其犯後終能坦承犯行，且於本院審理時
    與告訴人成立和解，並承諾分期賠償50萬元，而取得告訴人
    之諒解，此有本院和解筆錄1份在卷可參，犯後態度尚可，
    告訴人於本院審理時亦表示希望本院能對被告從輕量刑，再
    兼衡其前無犯罪紀錄，有臺灣高等法院被告前案紀錄表在卷
    可佐，素行尚佳，及其犯罪之動機、目的、手段，於本院審
    理時自陳大學肄業之智識程度，目前從事電子業工作、單親
    家庭、目前須扶養母親之生活狀況等一切情狀，量處如主文
    所示之刑，並諭知如易科罰金之折算標準，以資懲儆。
  ㈢再查，被告前未曾因故意犯罪受有期徒刑以上刑之宣告，此
    有臺灣高等法院被告前案紀錄表在卷可佐，因一時貪圖私利
    ，致罹刑典，事後已坦承犯行，並於本院審理時與告訴人成
    立和解並承諾賠償50萬元，而取得其諒解，有本院和解筆錄
    附卷可查，堪認被告經此偵審程序及罪刑之宣告，當知所警
    惕，而無再犯之虞，為使被告能有效回歸社會，重新掌握人
    生，本院認前開所宣告之刑，以暫不執行為適當，併予宣告
    緩刑5年，以啟自新。另依刑法第74條第2項第3款規定，命
    被告應依和解筆錄即如附表所示之金額及履行方式賠償告訴
    人，倘被告違反本院諭知之上開應行負擔事項且情節重大，
    依刑法第75條之1 第1項第4款之規定，其緩刑之宣告仍得由
    檢察官向法院聲請撤銷，併此敘明。　
三、沒收：
  ㈠按犯罪所得，屬於犯罪行為人者，沒收之。但有特別規定者
    ，依其規定；前二項之沒收，於全部或一部不能沒收或不宜
    執行沒收時，追徵其價額；宣告前二條之沒收或追徵，有過
    苛之虞、欠缺刑法上之重要性、犯罪所得價值低微，或為維
    持受宣告人生活條件之必要者，得不宣告或酌減之；刑法第
    38條之1第1項、第3項、第38條之2第2項分別定有明文。
  ㈡經查，被告詐得款項共計50萬元，屬犯罪所得，且未經扣案
    ，雖被告於本院審理過程中，已與告訴人成立和解，同意賠
    償告訴人50萬元，然尚未履行完畢，僅償還了15000元，此
    業據告訴人羅恩慈陳明在卷可稽（見本院卷第39頁），是被
    告未償還部分即48萬5000元屬犯罪所得，自應依法宣告沒收
    ，並於全部或一部不能沒收或不宜執行沒收時，追徵其價額
    。其餘已償還部分，既已賠償，應已達到沒收制度剝奪被告
    犯罪所得之立法目的，如另沒收被告上揭犯罪所得，將使被
    告承受過度之不利益，顯屬過苛，爰依刑法第38條之2第2項
    之規定不予宣告沒收或追徵。
據上論斷，應依刑事訴訟法第273條之1第1項、第299條第1項前
段，判決如主文。
本案經檢察官陳建勳提起公訴，由檢察官黃明絹到庭執行職務。
中　　華　　民　　國　　111 　年　　5 　　月　　12　　日
               刑事第五庭    法　官胡堅勤
以上正本證明與原本無異
如不服本判決應於送達後20日內向本院提出上訴狀
                                書記官　林蔚然
中　　華　　民　　國　　111 　年　　5 　　月　　12　　日
附錄本案論罪科刑法條全文：
中華民國刑法第339條
意圖為自己或第三人不法之所有，以詐術使人將本人或第三人之
物交付者，處5年以下有期徒刑、拘役或科或併科50萬元以下罰
金。
以前項方法得財產上不法之利益或使第三人得之者，亦同。
前二項之未遂犯罰之。


附表：
 給付對象告訴人 給付金額、給付期限及給付方式  羅恩慈 被告應給付告訴人羅恩慈新臺幣（下同）50萬元，自民國111年1月28日起於每月分期給付5千元，自112年1月28日起每月分期給付1萬元，至全部清償為止，如有1 期不履行，視為全部到期。前開金額由被告匯入告訴人羅恩慈指定之郵局00000000000000帳戶內。